# 设置条件的奖金发放会计处理

提问人：603xiaocai 时间：2022-03-23 23:08:08
@chenyiwei 陈版主，您好：
请教如下问题：A上市公司 2019 年度将原发放给员工的当年奖金与员工自有资金（各占一半）共同转入资产管理计划账户，用于购买A公司的股票，且对属于 2019 年度员工奖金对应的股票设置了解锁条件，约定 20 和 21 年业绩条件，若业绩无法达到，则员工奖金部分对应的股票所有权归A公司所有，A公司处置后的资金转入A公司自有账户，员工自有资金部分对应的股票所有权仍归员工所有；现 20 年和 21 年业绩未达到，员工奖金对应部分的股票归公司所有；
请问： 1 、 2019 年度的员工奖金，公司认为属于当年的成本费用，在转入资产管理计划时，核销了负债，公司该种附业绩条件的奖金处理方式是否符合企业会计准则要求，是否有相关准则条款支撑； 2 、由于业绩条件未达到，A公司获得了奖金部分对应股票的所有权，A公司应该作何账务处理，是否应该当作未发放的奖金，在股票处置当期，按照处置金额冲减当期成本费用？

回答人：chenyiwei
这种员工持股计划在公司的主导下设立和运作，是一种递延奖金安排（假设不存在低价授予股份等涉及股份支付的安排，下同），应将该计划纳入合并报表范围。在该上市公司的合并报表中，应归属于员工的权益仍确认为负债，该计划持有的本公司股份列报为库存股。
由于业绩条件未达到，A公司获得了奖金部分对应股票的所有权，应冲回对应的职工薪酬费用，并核销对应的库存股，视同公司回购注销了这部分股份，回购款的对价就是相关员工在该计划中的权益。